【裁判字號】    99,交訴緝,2
【裁判日期】    991019
【裁判案由】    公共危險等
【裁判全文】
臺灣彰化地方法院刑事判決             99年度交訴緝字第2號
公  訴  人  臺灣彰化地方法院檢察署檢察官
被      告  丁○○
上列被告因公共危險等案件，經檢察官提起公訴（97年度偵字第
10498號），本院合議庭裁定由受命法官獨任進行簡式審判程序
判決如下：
    主      文
丁○○犯過失傷害罪，處有期徒刑伍月；又犯肇事致人受傷逃逸
罪，累犯，處有期徒刑玖月。應執行有期徒刑壹年壹月。
    事實及理由
一犯罪事實：
  (一)丁○○曾因施用毒品案件，經臺灣桃園地方法院先後以95年
    度訴緝字第58號、94年度壢簡字第1235號判決各處有期徒刑
    7月、4月確定，兩案由該院以95年度聲字第2305號裁定定應
    執行刑有期徒刑10月確定，於民國96年2月18日執行完畢。
  (二)緣乙○○（就後述甲○○被害部分，已判處罪刑確定；丙○○被害部分，已判決無罪確定）於97年10月21日晚上7時10
    分許，駕駛車牌號碼PZ-6383號小貨車，沿彰化縣員林鎮南
    平里臺鳳廣場旁未命名道路由東往西方向行駛，途經該道路
    與莒光路之無號誌三叉路口時，本應注意汽車行駛時，駕駛
    人應注意車前狀況，並隨時採取必要之安全措施，又汽車行
    駛至交岔路口，轉彎車應讓直行車先行，而當時雖係夜間，
    但天氣晴朗，當地為平坦、乾燥、無缺陷之有照明柏油路面
    ，且無障礙物，並無不能注意之情事，竟疏未注意，貿然右
    轉。適甲○○騎乘車牌號碼727-DPC號重型機車附載丙○○
    ，沿莒光路外側車道由南往北方向行駛，途經該三叉路口，
    乙○○因此煞車、閃避不及，小貨車左後車輪弧處乃與機車
    前輪發生擦撞，甲○○、丙○○當場人車倒地，致甲○○受
    有骨盆骨折之傷害。乙○○見車禍發生，下車察看，適丁○○無照駕駛車牌號碼4632-UE號小客車，沿莒光路由南往北
    駛至，其原應注意車前狀況，隨時採取必要之安全措施，竟
    疏未注意，於駕駛中低頭撿拾行動電話，乃撞及乙○○、甲○○、丙○○，致乙○○受有右腓骨下端開放性骨折、頭皮
    撕裂傷、臉部擦傷、腦震盪、左上背部撕裂傷、右上腹部挫
    傷併擦傷、四肢多處擦傷之傷害，甲○○受有左腳撕裂傷、
    腦震盪、多處擦挫傷之傷害，丙○○受有左側股骨骨折、左
    側鎖骨骨折、多處擦挫傷、頭部撕裂傷之傷害。詎丁○○明
    知其肇事，竟未採取必要之救護，並等候警方到場處理，而
    將所駕之小客車停至前方路旁，徒步逃逸。嗣於同日晚上9
    時23分許，始為警調閱車籍資料後通知到案而查獲。
  (三)案經乙○○、甲○○、丙○○訴由彰化縣警察局員林分局報
    告臺灣彰化地方法院檢察署檢察官偵查起訴。
二證據：
  (一)被告丁○○於本院坦承不諱之自白。
  (二)證人即告訴人乙○○、甲○○、丙○○於警詢、檢察官偵查
    中及法院審理中之指訴、證述。
  (三)卷附之道路交通事故現場圖、道路交通事故調查報告表、交
    通事故照片、診斷證明書、自首情形紀錄表、舉發違反道路
    交通管理事件通知單、車籍資料、汽車駕駛人查詢資料。
  (四)告訴人甲○○於前揭時地，係先後與告訴人乙○○及被告丁○○發生車禍。然告訴人甲○○於警詢、檢察官偵查中業已
    證稱，與被告擦撞時，跌坐在地，有感覺身體骨盆處受傷，
    且很劇痛，跌倒後原本要爬起來找告訴人丙○○，但是爬不
    起來等語，經核與前開診斷證明書關於「骨盆骨折」之記載
    一致，足認告訴人甲○○與告訴人乙○○發生第1次車禍時
    ，確曾造成骨盆骨折之傷害，此部分傷害容與嗣後駛抵肇事
    之被告丁○○無關，附此敘明。
三論罪科刑：
  (一)核被告丁○○所為，係犯刑法第284條第1項前段過失傷害罪
    、第185條之4肇事致人受傷逃逸罪。被告以一過失之駕車行
    為，同時致告訴人乙○○、甲○○、丙○○受傷，觸犯構成
    要件相同之過失傷害罪，為想像競合犯，應依刑法第55條規
    定，從一重論處。被告所犯過失傷害罪、肇事致人受傷逃逸
    罪，犯意各別，行為互異，應分論併罰。被告無駕駛執照駕
    車，因而致人受傷，並應負刑事責任，所犯過失傷害罪部分
    ，應依道路交通管理處罰條例第86條第1項加重其刑。查被
    告曾因施用毒品案件，經臺灣桃園地方法院先後以95年度訴
    緝字第58號、94年度壢簡字第1235號判決各處有期徒刑7月
    、4月確定，兩案由該院以95年度聲字第2305號裁定定應執
    行刑有期徒刑10月確定，於96年2月18日執行完畢，此有臺
    灣高等法院被告前案紀錄表可按，其受有期徒刑之執行完畢
    ，5年內故意再犯本案有期徒刑以上之肇事致人受傷逃逸罪
    ，為累犯，應依刑法第47條第1項規定加重其刑。爰審酌被
    告素行不佳，無照駕車肇事，造成3人受傷，竟又逃逸，本
    院審理中一度逃匿，有通緝書可憑，惡性非淺，至今仍未與
    告訴人達成和解、賠償損害，惟到案後尚能坦白認錯及其他
    一切情狀，分別量處如主文所示之刑，並定其應執行之刑，
    以資儆懲。
  (二)如不服本判決，得於判決送達後10日內向本院提出上訴狀，
    上訴於上級法院（應敘述具體理由，並附繕本，上訴狀勿逕
    送上級法院）。
  (三)依刑事訴訟法第273條之1第1項、第299條第1項前段，刑法
    第284條第1項前段、第185條之4、第55條、第47條第1項、
    第51條第5款，刑法施行法第1條之1，道路交通管理處罰條
    例第86條第1項，判決如主文。
本案經檢察官趙冠瑋到庭執行職務。
中    華    民    國    99    年    10    月    19    日
                  交通法庭    法  官      廖政勝
以上正本證明與原本無異。
告訴人或被害人對於判決如有不服具備理由請求檢察官上訴者，
其上訴期間之計算係以檢察官收受判決正本之日期為準。
中    華    民    國    99    年    10    月    19    日
                              書記官      莊何江
附錄：
刑法第185條之4
駕駛動力交通工具肇事，致人死傷而逃逸者，處6月以上5年以下
有期徒刑。
刑法第284條第1項
因過失傷害人者，處6月以下有期徒刑、拘役或5百元以下罰金，
致重傷者，處1年以下有期徒刑、拘役或5百元以下罰金。

司法院資訊處製作；財團法人民間司法改革基金會備份。
